【裁判字號】    92,交聲,1167
【裁判日期】    921106
【裁判案由】    違反道路交通管理處罰條例聲明異議
【裁判全文】
臺灣臺北地方法院交通事件裁定                  九十二年度交聲字第一一六七號
      原處分機關  臺北市交通事件裁決所
      受處分人    甲○○  男  五十四歲（民國三十八年九月二十四日生）
右列受處分人因違反道路交通管理處罰條例案件，對於臺北市交通事件裁決所九十二
年九月十二日所為之處分（原處分案號：北市裁三字第裁二二─ＡＢＹ八七六八○九
號）聲明異議，本院裁定如左：
    主    文
異議駁回。
    理    由
一、按汽車行駛於道路上，其汽車駕駛人或前座乘客未繫安全帶者，處駕駛人新台幣
    一千五百元罰鍰，道路交通管理處罰條例第三十一條第一項前段定有明文。
二、本件異議人即受處分人甲○○於民國九十二年七月三十日十三時二十六分許，駕
    駛其所有車號ＥＭ－一一○八號自用小貨車，於臺北市○○街三八九巷東向西倒
    車行駛時，因前座中間乘客未繫安全帶，為臺北市政府警察局松山分局（以下稱
    松山分局）警員蘇鶴峰發現攔停，並以受處分人有違反道路交通管理處罰條例第
    三十一條第一項之行為當場掣單舉發，受處分人簽收舉發違反道路交通管理事件
    通知單，並依限自行到案提出申訴，原處分機關函請舉發機關調查結果，仍認受
    處分人有上開違規行為，乃依道路交通管理處罰條例第三十一條第一項之規定裁
    處受處分人罰鍰一千五百元。
三、受處分人否認有未繫安全帶之行為，辯稱略以：當時汽車沒有開動，係臨時停車
    ，車未行駛，所以未繫安全帶云云。
四、經查：受處分人確有右開違規事實等情，業據證人即舉發本件違規之警員蘇鶴峰
    於本院證稱：「七月三十日我執行十三（時）到十五（時）的勤務，簽到第三個
    巡邏箱的時後，地點在撫遠街三八九巷二號前，我看到一部車號ＥＭ－一一○八
    號車在十三點二十六分的時後倒車出來，車上有三人，倒車時差點撞倒後面的車
    ，我到前面查看，駕駛座右邊的座位（中間座位）沒有繫安全帶，我依法舉發」
    等語綦詳（見本院九十二年十月十四日訊問筆錄）。按交通警員掣單舉發違反道
    路交通管理處罰條例所列之違規事實，本質上為行政處分，係公務員基於職務上
    權力，依法就特定之具體事件所為具有公法上效果之單方行政行為，基於公務員
    為公法上行為具有公信力之原則，該行政處分當可被推定為真正。本院既查無任
    何證據足資證明本件有捏造事實違法取締情事，則執勤警員本其維護交通秩序、
    安全職責所為之舉發，當受合法、正確之推定。況受處分人亦自承：因車子很老
    ，中間沒有安全帶等語（見同日訊問筆錄），且受處分人亦未提出反證證明當時
    該車確未開動，參以首開說明，自應推認本件舉發之違規事實並無違誤，原處分
    機關依道路交通管理處罰條例第三十一條第一項規定裁處罰鍰一千五百元，核無
    不合，本件受處分人之異議為無理由，應予駁回。
據上論斷，應依道路交通案件處理辦法第十九條，裁定如主文。
中      華      民      國    九十二    年     十一     月      六      日
                                    臺灣臺北地方法院交通法庭
                                        法  官  高偉文
右正本證明與原本無異。
如不服本裁定，應於送達後五日內，向本院提出抗告狀。
                                        書記官  張華瓊
中      華      民      國    九十二    年     十一     月    十一      日


司法院資訊處製作；財團法人民間司法改革基金會備份。
